臺灣桃園地方法院刑事裁定
111年度毒聲字第601號
聲  請  人  臺灣桃園地方檢察署檢察官
被      告  李嬡楨  



上列被告因違反毒品危害防制條例案件，經檢察官聲請送觀察、
勒戒（111年度毒偵字第2025號），本院裁定如下：
    主  文
李嬡楨施用第二級毒品，應送勒戒處所觀察、勒戒，期間不得逾
貳月。
    理  由
一、聲請意旨略以：被告李嬡楨基於施用第二級毒品之犯意，於
    民國110年11月3日上午8時許，在○○市○○區○○街0號住處，以
    燒烤玻璃球吸食煙霧方式，施用第二級毒品甲基安非他命1
    次。嗣聲請人傳喚被告，被告並未到庭，且被告尚有其他偵
    查案件，爰依毒品危害防制條例第20條第1項及觀察勒戒處
    分執行條例第3條第1項規定，聲請將被告送勒戒處所觀察、
    勒戒等語。
二、按犯第10條之罪者，檢察官應聲請法院裁定，令被告入勒戒
    處所觀察、勒戒，其期間不得逾2月，毒品危害防制條例第2
    0條第1項定有明文。次按檢察官對施用第一級、第二級毒品
    之被告，究採取「聲請觀察勒戒」或「附命戒癮治療之緩起
    訴」之處遇，核屬檢察官之職權，法院僅得就檢察官之裁量
    為適度之司法審查（最高法院109年度台上字第3826號判決
    意旨參照）。　
三、本院之判斷：
　㈠查聲請意旨所載被告施用第二級毒品甲基安非他命之犯行，
    業據被告於警詢及偵查中坦承不諱（見毒偵卷第13-16、61-
    65頁），且被告於110年11月3日下午2時35分許，經警採檢
    尿液送驗後，尿液呈甲基安非他命陽性反應等情，有毒品犯
    罪嫌疑人尿液採檢作業管制紀錄、採尿同意書及濫用藥物檢
    驗報告可證（見毒偵卷第17、21、23頁），堪認被告於上開
    時、地，確有施用第二級毒品犯行。
　㈡次觀臺灣高等法院被告前案紀錄表（見本院卷第9-12頁），
    被告未曾接受過觀察、勒戒及強制戒治，自有毒品危害防制
    條例第20條第1項規定適用。又查，聲請人傳喚被告於111年
    3月31日到庭，被告卻未到庭，且被告遭地檢署以110年度偵
    字第39995號、111年度偵字第5254號2案偵查中等情，有辦
    案進行單、點名單、個人戶籍資料查詢結果、臺灣高等法院
    被告前案紀錄表可憑（見毒偵卷第51-53頁、本院卷第9-12
    、19-21頁），是聲請意旨主張被告經傳喚未到庭，且有其
    他偵查案件，即非無據。則聲請人斟酌被告無意願到庭確認
    戒癮治療資格及意願、因案偵查恐無法按時至醫療院所接受
    戒癮治療及附戒癮治療之緩起訴處分恐遭撤銷等原因，擇定
    「觀察、勒戒」為適合被告之處遇，尚屬合宜之裁量。從而
    ，聲請人之聲請，於法有據，應予准許。
四、依毒品危害防制條例第20條第1項，觀察勒戒處分執行條例
    第3條第1項，裁定如主文。 
　　　
中　　華　　民　　國　　111 　年　　5 　　月　　9 　　日

                刑事第八庭    法　官　  葉作航
以上正本證明與原本無異。
如不服本裁定，應於裁定送達後5 日內向本院提出抗告狀。
　　　　　　　　　　　　　　　書記官　林希潔　　　　　
　　　　　　　　　　　　　　　
中　　華　　民　　國　　111 　年　　5 　　月　　9 　　日